# 与重组有关的辞退福利，是计入“应付职工薪酬”还是“预计负债”？

提问人：yan7367 时间：2013-06-14 21:21:51
准则 13 号《或有事项》第 11 条：企业应当按照与重组有关的直接支出确定预计负债金额。 第 3 条：职工薪酬、建造合同、所得税、企业合并、租赁、原保险合同和再保险合同等形成的或有事项，适用其他相关会计准则。
从第三条看，与重组相关的辞退福利，是不是就不计入预计负债了，虽然也属于直接支出？也就是说，“与重组相关的直接支出”跟“预计负债”金额并不等同，后者未包括辞退福利等？

回答人：chenyiwei
应当分两个阶段来看：从重组义务构成现时义务开始，到实际与职工解除劳动关系之前，相关负债已经符合确认条件，但尚未形成对职工个人的确定义务，因此计入预计负债；到辞退计划实施完毕，需辞退的人员和具体补偿标准、支付方式确定后，其中一年内支付的部分转入应付职工薪酬，其余部分转入其他非流动负债。